最高法院刑事裁定　　　　　　　　　　111年度台抗字第718號
抗　告　人　范光輝
上列抗告人因違反毒品危害防制條例案件，不服臺灣高等法院臺
中分院中華民國111 年4月19日駁回聲請再審之裁定（111年度聲
再字第95號），提起抗告，本院裁定如下：
    主  文
抗告駁回。
    理  由
一、本件抗告人范光輝因販賣第一級毒品案件，對於原審法院民
    國103年10月14日103年度上訴字第1332號刑事判決（嗣經本
    院104年度台上字第860號程序判決駁回上訴，下稱原確定判
    決）聲請再審，其聲請意旨略稱：⑴依司法院釋字第792 號
    就販賣毒品既遂罪，僅限於「銷售賣出」之行為已完成始足
    該當之解釋意旨，原確定判決事實之認定與上開解釋意旨顯
    有不符。⑵證人即本件購毒者謝明凱已於原確定判決案件審
    理時出庭證稱係與伊合資購毒，與證人張永鈴、張議友之證
    詞雷同，原確定判決竟就抗告人此部分撤銷改判論處係販賣
    海洛因予謝明凱，顯與第一審法院就張永鈴、張議友部分僅
    論以幫助施用及轉讓第一級毒品罪相異，前後採證實有矛盾
    。⑶原確定判決既以謝明凱之證述內容說明其「姿態極低」
    ，卻又依原確定判決附表（下稱附表）六、七、八所示之通
    訊監察錄音譯文內容認定其「態度突兀且無禮」，理由說明
    亦互有齟齬。再參以原確定判決理由說明「購毒者往往錙銖
    必較……」，以謝明凱未要求以磅秤稱量分配而任憑伊分給
    而認定係向伊購毒，然其2 人均為毒癮者，依卷附通訊監察
    譯文可知係伊先打電話予謝明凱，而非謝明凱突然打電話給
    抗告人，以毒癮者每日均需施用毒品，謝明凱與抗告人間係
    間隔10多日才相約合資購毒一次，均與合資購買之常情相符
    。原確定判決謂謝明凱苦無其他毒品管道云云，認定事實違
    背常理，自屬有誤。以上證據，具有「新規性」，且為原確
    定判決案件審理時未經審酌之證據，足生合理懷疑，而具有
    「確實性」，爰依刑事訴訟法第420 條第1項第6款聲請再審
    云云。
二、原裁定略以： 
㈠、原確定判決已依憑抗告人之所為不利於己之供述、證人謝明
    凱之證述，及卷附其餘相關證據資料相互勾稽，為綜合判斷
    ，認定抗告人有本件販賣第一級毒品之犯行，且已敘明審酌
    卷附附表六至八所示之通訊監察譯文及抗告人之自白等證據
    資料，可知抗告人該段期間，因經濟狀況不佳而向地下錢莊
    借錢而遭追討債務，實無餘錢足以與人合資購買毒品。因認
    抗告人於警詢時所供，係先向謝明凱收取金錢，向上游藥頭
    購得海洛因後，自行抽取約3分之1海洛因，再將剩餘之海洛
    因交予謝明凱施用一節為真實而可採等旨。已記明其證據取
    捨等之理由，所為論斷，有卷存事證足憑。
㈡、再審之聲請，經法院認為無理由而以裁定駁回後，不得更以
    同一原因聲請再審；法院認為聲請再審之程序違背規定者，
    應以裁定駁回之，刑事訴訟法第434條第1項、第3項、第433
    條分別定有明文。本件抗告人上開⑵、⑶部分之聲請再審理
    由，前已據為聲請再審之理由，而經原審法院107 年度聲再
    字第65號以無理由裁定駁回（復經本院以107 年度台抗字第
    825 號裁定駁回其抗告確定）在案，抗告人以同一原因聲請
    再審，揆諸上開說明，此部分自屬不合法。
㈢、原確定判決認定抗告人販賣毒品既遂，係購入毒品後售出，
    顯與上開釋字第792 號解釋意旨不同，況抗告人非該號解釋
    案之聲請人，亦未於該解釋公布前以同一法令牴觸憲法疑義
    聲請解釋，而為其效力所及，自無從適用上開解釋而執為聲
    請再審之依據，尚與刑事訴訟法第420 條第1項第6款所稱發
    現確實新證據之要件並非相合，此部分自屬無理由。
㈣、是以，抗告人或以同一原因再行提出聲請再審或所提出之上
    開新證據、新事實，無論係單獨或結合先前已經存在卷內之
    各項證據資料予以綜合判斷，尚不足以動搖原確定判決所認
    定事實之基礎，而為抗告人無罪、免訴、免刑或輕於原判決
    所認罪名之判決，自非「確實」之新證據，不符上述法定聲
    請再審之要件，爰認其聲請再審一部分不合法，一部分無理
    由而駁回其再審之聲請等旨。於法核無違誤。
三、抗告意旨仍執陳詞，猶持曾經上開107 年度聲再字第65號裁
    定駁回之再審理由，或以原確定判決量刑過苛，並提出原確
    定判決有違背憲法、公民與政治權利國際公約等事由，而指
    摘原裁定有認定事實未憑證據及事實認定不當之違法，就上
    開新證據與既存證據綜合判斷，應可認合於刑事訴訟法第42
    0 條第1項第6款所定之再審要件，爰請求撤銷原裁定，准予
    再審云云。惟原裁定已就全案證據綜合觀察，論斷如上，抗
    告意旨，仍是擷取各別證據或誤解法律及司法院上開釋字解
    釋意旨，就原確定判決採證認事職權之適法行使暨原裁定已
    為論駁之事項，徒憑己意，再事爭辯，其抗告難認有理由，
    應予駁回。
據上論結，應依刑事訴訟法第412條，裁定如主文。
中    華    民    國   111    年    6     月    22    日
                  刑事第七庭審判長法  官  段  景  榕  
                                  法  官  楊  力  進  
                                  法  官  汪  梅  芬  
                                  法  官  宋  松  璟  
                                  法  官  沈  揚  仁  
本件正本證明與原本無異
                                  書記官
中    華    民    國   111    年    6     月    27    日